# 请教陈版，原存在收购少数股权的情况下，在后续处置时对投资收益计算的影响。

提问人：lambeka7 时间：2018-01-23 20:41:19
请教陈版，例如A公司原持有B公司60%的股权，在去年的时候收购了20%的股权，在合并层属于购买少数股权，多支付的对价 1000万在合并层冲减了资本公积，今年A公司处置了B公司50%的股权，丧失了控制权。 问题（ 1 ）在计算当年合并层投资收益的时候，例如按照处置时的公允价值与处置时的账面净资产的差异确认合并层的投资收益，那么我理解原合并层冲减的资本公积的 1000 万元对投资收益的影响已经包含在计算的投资收益中了，这部分不需要再对投资收益进行调整，是否正确？ （ 2 ）对于剩余股权按照公允价值评估增值的部分，主要是B单位的存货评估增值导致剩余按权益法核算的长期股权投资的公允价值大于账面价值，那么在合并层是否应该针对这部分增值确认递延所得税负债？十分感谢！！！

回答人：chenyiwei
1 、当初收购少数股权的交易，在合并报表层面列作权益性交易，由此导致的资本公积在丧失控制权时不应转入损益。 2 、剩余股权按公允价值重新计量的投资收益，在合并报表层面应确认对应的递延所得税负债。

提问人：lambeka7 时间：2018-01-24 07:27:02
谢陈版，请问问题一，因为在处置当期时需要还原资本公积，原来的调整分录是，借资本公积贷长投，那么在处置当期的调整分录是否应为借资本公积贷投资收益？如果是贷投资收益，那么此投资收益是否包含在合并层按公允价值与净资产计算的差额的金额内？

回答人：chenyiwei
是贷记投资收益（以后年度贷记年初未分配利润）。

提问人：cpa-zhou 时间：2018-01-24 09:33:54
请教一下，在此情形下，我们是视同为股权投资处置时点方可转回暂时性差异？若能控制转回，并且预期不转回是否可以不确认递延税负债？谢谢

回答人：chenyiwei
该暂时性差异在剩余股权处置时点方可转回。但如果对剩余股权仍有重大影响的情况才可以使用所得税准则第十二条的豁免。如果剩余股权投资属于金融资产的，则不适用该豁免。